臺灣高等法院刑事判決
109年度上訴字第1198號
上  訴  人  臺灣新北地方檢察署檢察官
被      告  陳賢育


上列上訴人因被告犯妨害風化案件，不服臺灣新北地方法院108
年度訴字第815號，中華民國108年12月20日第一審判決（起訴案
號：臺灣新北地方檢察署108年度偵字第5436號），提起上訴，
本院判決如下：
    主  文
上訴駁回。
    理  由
一、本案經本院審理結果，認第一審判決對被告甲○○為無罪之諭
    知，核無不當，應予維持，並引用第一審判決書記載之證據
    及理由（如附件）。
二、檢察官上訴意旨略以：㈠被告於警詢及偵查中就其自106年起
    迄至107年9月27日間，媒介劉育姍與他人為性交或猥褻行為
    以營利之犯行坦承不諱。原審判決認被告於警詢時所述之應
    召站名稱「三加一」與證人劉育姍及謝益霖警詢時所述之「
    天天開心」有別，而為有利於被告之認定。惟證人劉育姍亦
    於警詢及審理中證稱，被告入監前曾載送伊前往從事性交易
    ，被告入監後，改由證人謝益霖載其前往從事性交易等語，
    故證人劉育姍、謝益霖於107年11月20日遭查獲時雖係受「
    天天開心」應召集團指派，但與本案起訴範圍所指之犯罪行
    為時間即106年11月間至107年9月28日止不同，是原審以證
    人劉育姍在被告入監前、後所屬之應召集團不同，推認被告
    並未參與本案，其論理顯有違誤。㈡再被告接受偵訊時，檢
    察官雖未指明犯罪行為之具體日期，然觀諸該次訊問筆錄內
    容「（問：你於警詢時稱，在與劉育姍交往期間，曾載劉育
    姍至指定旅館，使其與他人進行性交易？）是。（問：你載
    劉育姍至他處與他人從事性交易的期間為何？）約3年。（
    問：劉育姍之前跟你同住？）是，我是入監前3年與劉育姍
    成為男女朋友，並同住在新北市○○區○○街000巷00號3樓302
    室。」依被告所述，其係在107年9月28日入監前3年與證人
    劉育姍交往，並在該3年期間載送證人劉育姍前往從事性交
    易，被告於偵訊中隻字未提其在前案判決之犯罪行為時間後
    即106年10月5日迄至入監前即107年9月28日間，有何中斷擔
    任馬伕之情事或類似辯解，迄至審理中始辯稱其係誤認詢問
    前案之事，自不足採。㈢證人劉育姍於審理時雖就上開行動
    電話門號使用之起迄時間與其警詢所述略有差異，然就其與
    被告交往期間均由被告申辦行動電話門號供其從事性交易之
    用、被告曾載送其前往從事性交易等重要事實，均為一致之
    證述，並於審理中具體指證被告在前案106年10月5日為警查
    獲後，迄至107年下半年至9月間曾載送伊從事性交易共2次
    等語，核與上開門號通聯調閱查詢單查得之申登人為被告及
    被告在警詢、偵訊中之自白相符，足認證人劉育姍上開所述
    屬實。另證人劉育姍在警詢中因員警並未詢問本案被告媒介
    其從事性交易之時間、次數，而未具體指證，迄至審理中始
    為證述，然並非前後證述有重大歧異，實難謂有何供述不一
    致之情形。末證人劉育姍於審理中雖否認其與被告曾為男女
    朋友，然係對於本案受被告媒介從事性交易一事難以諒解，
    而於審理中否認雙方曾有交往之情，無從僅因此等與構成要
    件無直接關聯之細節，而認證人劉育姍之證言全盤不可採信
    。為此提起上訴，請求原判決撤銷，更為適當合法之判決等
    語。　　
　三、經查：
　　㈠被告雖曾於警詢及偵查中供承擔任「馬伕」，載送劉育姍
      至旅館與他人為性交易云云，然僅泛稱其行為時間在106
      年間、107年9月27日入監前，並敘明入監前已與劉育姍交
      往約3年，對於劉育姍、謝益霖在107年11月20日為警查獲
      之性交易行為並不知情等語。再被告前因載送劉育姍與人
      為性交易營利，多次涉犯妨害風化案件，並於本件公訴意
      旨所指犯罪期間，就先前自105年12月至106年10月5日載
      送劉育姍等女子與他人為性交易之行為，經另案判決確定
      ，亦有臺灣新北地方法院107年度審訴字第88號判決及本
      院被告前案紀錄表之記載可憑。是以該等行為時間與態樣
      相近，且應召女子同一之詢答內容，確難排除被告誤認為
      另案犯罪期間擔任「馬伕」始為前開供述之可能。準此，
      是否得以被告供承曾在另案入監前擔任應召站「馬伕」等
      語，認具自白本案犯罪之真意，顯非無疑。又被告不具提
      出積極答辯或自證無罪之義務，是其縱未主動敘明所謂曾
      經「中斷」該等行為，亦難採為不利被告之認定。
　　㈡證人劉育姍除就所使用行動電話之門號緣由與起迄日期、
      被告搭載其從事性交易之頻率、次數、報酬計算，前後證
      述不一外，其在原審以證人身分具結後，對於被告入監前
      是否載送從事性交易一節，指證亦有反覆（見原審卷第10
      4頁）。另關於被告在「前案查獲後至被告入監前」即106
      年10月5日至107年9月28日，長近1年之期間內，大約在何
      時（前案查獲後多久）為本案載送行為；續行接任「馬伕
      」之謝益霖是從107年9月（被告前案入監）或同年11月間
      起，負責載送等節，均未能明確指證。卷內復無劉育姍用
      以聯繫性交易之通聯或對話內容可供審認，自難僅憑劉育
      姍在被告另案入監執行後，續行使用被告先前申辦交其使
      用之門號，補強前開未臻明確且具瑕疵之證人指訴，而為
      不利被告之認定。
　　㈢至於檢察官指摘原審以證人劉育姍在被告入監前、後所屬
      之應召集團不同，推認被告並未參與本案，其論理顯有違
      誤云云，既然劉育姍於被告入監後加入不同之應召集團，
      其於107年11月20日與馬伕謝益霖遭查獲之事實即與被告
      無關，無從用以證明被告犯罪，自不待言，而全案並未查
      獲被告所屬應召集團其他成員或扣得相關物書證憑以勾稽
      ，難認檢察官所指出之證明方法已說服法院達有罪確信之
      程度。檢察官上訴仍執原審已詳予斟酌之證據，對於原判
      決已說明事項及屬原審採證認事職權之適法行使，逕為相
      異之評價，復未提出其他積極證據證明被告確有圖利媒介
      性交或猥褻之之犯行，尚難說服本院為不利於被告之認定
      ，其上訴為無理由，應予駁回。
據上論斷，應依刑事訴訟法第368條、第373條，判決如主文。
本案經檢察官徐綱廷提起公訴，檢察官林郁璇提起上訴，檢察官
黃建麒到庭執行職務。
中　　華　　民　　國　　109 　年　　7 　　月　　7 　　日
                  刑事第六庭  審判長法　官  劉方慈
                                    法　官  林家賢
                                    法　官  許曉微
以上正本證明與原本無異。
檢察官如不服本判決，應於收受送達後20日向本院提出上訴書狀
，惟須受刑事妥速審判法第9條限制。其未敘述上訴之理由者，
並得於提起上訴後20日內向本院補提理由書(均須按他造當事人
之人數附繕本)「切勿逕送上級法院」。
刑事妥速審判法第9條：
除前條情形外，第二審法院維持第一審所為無罪判決，提起上訴
之理由，以下列事項為限：
一、判決所適用之法令牴觸憲法。
二、判決違背司法院解釋。
三、判決違背判例。
刑事訴訟法第 377 條至第 379 條、第 393 條第 1 款之規定，
於前項案件之審理，不適用之。
                                    書記官  徐仁豐
中　　華　　民　　國　　109 　年　　7 　　月　　7 　　日
附件：
臺灣新北地方法院刑事判決　　　　　　　108年度訴字第815號
公　訴　人　臺灣新北地方檢察署檢察官
被　　　告　甲○○  男　38歲(民國00年0月00日生)
　　　　　　　　　　身分證統一編號：Z000000000號
　　　　　　　　　　住○○市○○區○○路0段00巷00弄00號
上列被告因妨害風化案件，經檢察官提起公訴（108 年度偵字第
 5436號），本院判決如下：
    主  文
甲○○無罪。
    理  由
一、公訴意旨略以：被告甲○○自民國106年11月間起至107年9月2
    8日止（下稱本案期間）與其女友劉育姍共同居住在新北市○
    ○區○○街000巷00號3樓302室。被告於本案期間，不顧渠等上
    開關係，竟加入由真實姓名年籍不詳之人組成之應召集團（
    下稱本件應召站），共同基於媒介使女子與他人為性交或猥
    褻行為以營利之犯意聯絡，以平均至少每月1次之頻率，依
    本件應召站以行動通訊軟體LINE所為指示，搭載劉育姍至指
    定地點與他人為性交或猥褻行為，並按載送日數收取一定金
    額作為報酬。嗣臺北市政府警察局南港分局行政組警員於10
    7年11月20日執行網路巡邏勤務時，發現本件應召站利用通
    訊軟體LINE以暱稱「y689689」所發送疑似媒介性交易之訊
    息，遂以LINE與前開暱稱「y689689」之應召站成員聯繫，
    佯裝欲從事性交易，雙方談妥性交易之內容、價格及地點後
    ，由謝易霖（所涉妨害風化罪嫌，另經臺灣士林地方檢察署
    檢察官以108年度偵字第105號提起公訴）於107年11月20日2
    1時許搭載劉育姍至臺北市南港區欲與喬裝成男客之員警進
    行性交易，旋經員警盤查查獲，並由劉育姍於警詢時向員警
    供述上情而查悉。因認被告涉犯刑法第231條第1項之媒介使
    女子與他人為性交或猥褻行為以營利罪嫌等語。
二、按刑事訴訟法第308條規定：「判決書應分別記載其裁判之
    主文與理由；有罪之判決並應記載犯罪事實，且得與理由合
    併記載。」，同法第310條第1款規定：「有罪之判決書，應
    於理由內分別情形記載左列事項：一、認定犯罪事實所憑之
    證據及其認定之理由。」，及同法第154條第2項規定：「犯
    罪事實應依證據認定之，無證據不得認定犯罪事實。」揆諸
    上開規定，刑事判決書應記載主文與理由，於有罪判決書方
    須記載犯罪事實，並於理由內記載認定犯罪事實所憑之證據
    及其認定之理由。所謂認定犯罪事實所憑之「證據」，即為
    該法第154條第2項規定之「應依證據認定之」之「證據」。
    職是，有罪判決書理由內所記載認定事實所憑之證據，即為
    經嚴格證明之證據，另外涉及僅須自由證明事項，即不限定
    有無證據能力之證據，及彈劾證人信用性可不具證據能力之
    彈劾證據。在無罪判決書內，因檢察官起訴之事實，法院審
    理結果，認為被告之犯罪不能證明，而為無罪之諭知，則被
    告並無檢察官所起訴之犯罪事實存在，既無刑事訴訟法第15
    4條第2項所規定「應依證據認定之」事實存在，因此，判決
    書僅須記載主文及理由，而理由內記載事項，為法院形成主
    文所由生之心證，其論斷僅要求與卷內所存在之證據資料相
    符，或其論斷與論理法則無違，通常均以卷內證據資料彈劾
    其他證據之不具信用性，無法證明檢察官起訴之事實存在，
    所使用之證據並不以具有證據能力之證據為限（最高法院10
    0年度台上字第2980號刑事判決意旨參照），是以本案被告
    既經本院認定犯罪不能證明（詳後述），本判決即不再論述
    所援引有關證據之證據能力，合先敘明。
三、次按犯罪事實應依證據認定之，無證據不得認定犯罪事實；
    不能證明被告犯罪者，應諭知無罪之判決，刑事訴訟法第15
    4條第2項、第301條第1項分別定有明文。又事實之認定，應
    憑證據，如未能發現相當證據，或證據不足以證明，自不能
    以推測或擬制之方法，為裁判基礎（最高法院40年台上字第
    86號刑事判例參照）；認定不利於被告之事實，須依積極證
    據，苟積極證據不足為不利於被告事實之認定時，即應為有
    利於被告之認定，更不必有何有利之證據（最高法院30年上
    字第816號刑事判例參照）；認定犯罪事實所憑之證據，雖
    不以直接證據為限，間接證據亦包括在內；然而無論直接或
    間接證據，其為訴訟上之證明，須於通常一般之人均不致有
    所懷疑，而得確信其為真實之程度者，始得據為有罪之認定
    ，倘其證明尚未達到此一程度，而有合理之懷疑存在時，事
    實審法院復已就其心證上理由予以闡述，敘明其如何無從為
    有罪之確信，因而為無罪之判決，尚不得任意指為違法（最
    高法院76年台上字第4986號刑事判例參照）。
四、公訴人認定被告涉犯圖利媒介性交、猥褻罪嫌，主要係以被
    告於偵查中之自白及證人劉育姍於警詢時之陳述，為其論據
    。訊據被告固坦承有於本案期間與劉育姍同居在上址新北市
    三重區仁愛街住處之事實，然堅詞否認有何妨害風化犯行，
    辯稱：我在本案期間內並未載送劉育姍至指定地點從事性交
    易，在前案判決確定後我就沒有再擔任馬伕的工作；我在偵
    查中會承認是因為我以為檢察官是問我之前106年那次，該
    案我已經服刑完畢等語。經查：
 (一)被告於107年12月25日警詢時固供稱：我於入監服刑前在三
     加一應召站擔任馬伕工作，自106年開始，月份不記得，做
     5月獲利新臺幣（下同）15萬元（見108年度偵字第5436號
     卷【下稱偵卷】第9至10頁）；於108年1月11日警詢時復稱
     ：我於107年9月27日入監前是從事馬伕工作，載運小姐進
     行性交易，我在三加一應召站工作時只載劉育姍1人；劉育
     姍完成性交易後，會將性交易所得分拆一半給應召站，以
     無摺存款方式存進應召站給我的匯款帳戶，另一半自行拿
     走，再看心情分拆給我，但金額不一定，畢竟我們是同居
     關係，生活費用全是一起支出，所以我不計較可以拿多少
     薪水（見偵卷第12至13頁）；於108年5月15日偵訊時陳稱
     ：我與劉育姍交往期間，曾載劉育姍至指定旅館與他人進
     行性交易，期間約3年，次數我不記得，頻率也不一定，有
     時1個月都沒有；我是入監前3年與劉育姍成為男女朋友，
     並住在新北市○○區○○街000巷00號3樓302室；劉育姍性交易
     所得是由她自行收取並保管，她會將部分金錢交給我使用
     ；我擔任馬伕工作，薪資是由劉育姍支付等語（見偵卷第1
     94至196頁）。惟觀諸被告上開供詞，均未明確指出其在本
     案期間有加入本件應召站擔任馬伕工作，而僅籠統陳述其
     於107年9月28日入監服刑前，曾在三加一應召站負責載送
     劉育姍與他人從事性交易，且被告所稱應召站之名稱「三
     加一」，與證人劉育姍、謝益霖於警詢時所述之「天天開
     心」（見偵卷第27頁、第38頁）亦不相同，則被告於本案
     期間內究竟有無參與本件應召站擔任馬伕，實非無疑。又
     被告因於105年12月15日起至106年10月5日止，加入某應召
     站，負責載送劉育姍等應召女子與男客進行性交易，並向
     應召女子收取每日8小時2,400元之報酬，而經本院以107年
     度審訴字第88號判處有期徒刑4月，於107年4月25日確定（
     下稱前案）等情，有臺灣高等法院被告前案紀錄表及前案
     判決書各1份可參，故被告辯稱其於偵訊時因誤認檢察官係
     在訊問其關於前案之事，始坦承有載送劉育姍至指定地點
     與他人從事性交易等語，尚非無據，且參照該次偵訊筆錄
     之內容，檢察官於訊問時確未特定犯罪期間為106年11月間
     起至107年9月28日止，而係概括以被告與劉育姍交往期間
     代之（見偵卷第194至196頁）。從而，自難以被告前揭於
     警詢及偵查中之供述，遽認被告有於本案期間加入本件應
     召站從事馬伕之工作。
 (二)再者，證人劉育姍於107年12月16日警詢時雖指稱：我現在
     使用的行動電話門號0000000000號是甲○○約半年前申請給
     我使用的，因為甲○○不讓我自己申請行動電話門號，這支
     門號供我聯繫甲○○及從事性交易之用；甲○○知道我使用該
     門號進行性交易，且甲○○還擔任應召站馬伕接載我從事性
     交易；甲○○入監前是在應召站當馬伕，沒有正當工作，他
     的收入來源就是馬伕的工作，一天薪資2,500元；甲○○入監
     前，都是他指派我從事性交易，並接載我到應召站指定的
     地點為性交易；我完成性交易工作所得皆是當場交給甲○○
     ，再由甲○○交付應召站，但甲○○均未將我性交易的所得給
     我，說是要付我們的房租跟生活費，所以我一毛錢都沒拿
     到；甲○○於107年9月28日入監前跟我同居在新北市○○區○○
     街000巷00號3樓302號室，住約4年左右；我與甲○○在一起
     的這4年皆由他提供行動電話門號給我從事性交易使用，只
     要被警察查獲我跟甲○○涉嫌妨害風化罪，而被查扣行動電
     話，甲○○就會再重新申辦行動電話門號供我使用；甲○○是
     我男朋友，我們是在網路上認識的，在一起約有4年之久（
     見偵卷第29至32頁）；然其於本院審理時具結證述：我與
     甲○○並非男女朋友，於本案期間我有與甲○○共同居住在上
     址三重租屋處約2年；行動電話門號0000000000號是甲○○於
     106年10月9日申辦後交給我使用，因為我之前欠繳電話費
     ，故無法自行申辦；甲○○自前案106年10月5日因擔任應召
     集團馬伕為警查獲後，僅於107年下半年至同年9月間曾載
     送我至指定地點與他人從事性交易共2次，甲○○依載送日數
     （2日）每日可取得2,500元之報酬；於107年9月後即改由
     謝益霖負責接送我云云（見本院108年度訴字第815號卷【
     下稱本院卷】第100至110頁），是證人劉育姍就上開行動
     電話門號係被告於107年6月間（即107年12月16日前半年）
     或106年10月9日申辦後交與其使用、何以其不自行申辦門
     號、被告與其是否曾為男女朋友、被告載送其從事性交易
     之確切時間等重要事項，前後陳述不一，其證言顯有重大
     瑕疵可指，復無其他補強證據可佐，尚難執為不利於被告
     之論據。
五、綜上所述，公訴意旨認定被告涉有圖利媒介性交、猥褻犯行
    所憑之證據，實質上僅有證人劉育姍之單一指訴及證述，在
    別無適當、充分之補強證據擔保證人劉育姍該等不利於被告
    陳述屬實之情況下，實難逕予採信，況證人劉育姍之指述復
    有如前所指之瑕疵存在，未達通常一般人均不致有所懷疑，
    而得以確信其為真實之程度，自難以公訴意旨所指之罪嫌相
    繩，揆諸前揭法條及判例要旨，既不能證明被告犯罪，自應
    為無罪之諭知。
據上論斷，應依刑事訴訟法第301 條第1 項，判決如主文。
本案經檢察官徐綱廷偵查起訴，由檢察官林郁璇到庭實行公訴。
中    華    民    國   108    年    12    月    20    日
                  刑事第八庭  審判長法  官   彭全曄
　
                                    法  官   魏俊明
　
                                    法  官   劉思吟
　
上列正本證明與原本無異。
如不服本判決，應於判決送達後10日內敘明上訴理由，向本院提
出上訴狀(應附繕本)，上訴於臺灣高等法院。其未敘述上訴理由
者，應於上訴期間屆滿後20日內向本院補提理由書「切勿逕送上
級法院」。
                                      書記官   王嘉蓉
　
中    華    民    國   108    年    12    月    24    日